最高法院刑事判決                              八十八年度台上字第七二一七號
    上  訴  人  甲○○
右上訴人因違反電信法案件，不服台灣高等法院中華民國八十六年十一月二十五日第
二審判決（八十六年度上訴字第三九五九號，起訴案號：台灣台北地方法院檢察署八
十六年度偵字第九四六六號），提起上訴，本院判決如左：
    主  文
原判決撤銷，發回台灣高等法院。
    理  由
本件原判決論處上訴人製造電信器材，供自己盜用他人電信設備通信罪刑，固非無見
。惟查：(一)按諸一般之觀念，所謂盜拷他人之行動電話，係指無製作權而自將他人
行動電話之電子序號及內碼，輸錄於行動電話手機之電腦電磁紀錄之內而言；行動電
話之外碼因非該電腦電磁內之紀錄，並非盜拷之對象。原判決並未究明上訴人所盜拷
之內容，是否為行動電話之序號及內碼，率予認定其係盜拷他人行動電話之外碼（即
000000000、000000000、000000000、0000000
00）於自己行動電話之手機內，難謂與經驗法則相符，非無可議。(二)又按電信法於
民國八十八年十一月三日修正公布（同月五日生效）之前，苟有盜拷他人行動電話之
號碼（即序號、內碼）於自己之行動電話內，係一行為同時觸犯刑法第二百二十條第
二項（修正前第二百二十條）、第二百十條之偽造準私文書罪及修正前電信法第五十
六條第二項之製造電信器材罪，依想像競合犯規定從一重之偽造準私文書罪處斷；又
以前揭盜拷之行動電話，進而使用盜打時，係一行為同時觸犯刑法第二百十六條、第
二百二十條第二項（修正前第二百二十條）、第二百十條之行使偽造準私文書罪及修
正前電信法第五十六條第一項之盜用他人電信設備通信罪，應依想像競合犯規定從一
重之行使偽造準私文書罪處斷；而偽造準私文書之低度行為，為行使偽造準私文書之
高度行為吸收，不另論罪，僅論以行使偽造準私文書罪。原判決認定上訴人盜拷他人
行動電話之號碼於自己之行動電話內，並進而使用盜打等情，僅論以修正前電信法第
五十六條第二項之製造電信器材，供自己盜用他人電信設備通信罪，亦有適用法則不
當之違背法令。上訴意旨雖未指摘及此，惟均為本院依職權得調查之事項，應認有發
回更審之原因。又按電信法第五十六條第一、二項均已修正，案經發回，應注意新舊
法之比較適用，附此明。
據上論結，應依刑事訴訟法第三百九十七條、第四百零一條，判決如主文。
中      華      民      國    八十八    年     十二     月     十六     日
                              最高法院刑事第四庭
                                  審判長法官  黃  劍  青
                                        法官  劉  敬  一
                                        法官  林  增  福
                                        法官  邵  燕  玲
                                        法官  吳  昆  仁
      右正本證明與原本無異
                                              書  記  官
中      華      民      國    八十八    年     十二     月    二十二    日
